Minutes et répertoires du notaire René Fortuné MARTIN de LA PAQUERAIS, 2 juillet 1819 - 14 octobre 1825 (étude XVI)
Archives nationales
Minutes et répertoires du notaire René Fortuné MARTIN de LA PAQUERAIS (étude XVI)
2 juillet 1819 - 14 octobre 1825
MC/ET/XVI/1015 - MC/ET/XVI/1047, MC/RE/XVI/14
Etude XVI; Martin de la paquerais, René-Fortuné
Archives nationales de France
Minutes et répertoires: la loi 2008-696 du 15 juillet 2008 relative aux archives a fixé à 75 ans à compter de la date de l'acte, ou à 25 ans à compter de la date du décès de l'intéressé si ce délai est plus bref, le délai de communication des minutes et répertoires des notaires; ce délai est porté à 100 ans à compter de la date de l'acte si le document se rapporte à un mineur (code du Patrimoine, articles L213-2, 4e d et 5e).
Autres documents de l'étude (dossiers de clients, comptabilité...): s'agissant d'archives privées, ces documents sont communicables selon les modalités fixées par le déposant ou le donateur.
Certains documents ne sont pas accessibles en raison de leur mauvais état de conservation.
Versement
Accès aux instruments de recherche de tous les notaires de l’étude XVI
Archives de l'étude XVI
- Minutes de René Fortuné MARTIN de LA PAQUERAIS, 2 juillet 1819 - 14 octobre 1825; MC/ET/XVI/1015 - MC/ET/XVI/1047
  - Minutes. 1819, 2 juillet - septembre, 2 juillet - septembre 1819; MC/ET/XVI/1015
    Informations concernant le classement:
    Le niveau inférieur de description, quand il existe, correspond aux minutes d'actes. Toutes les minutes ne sont pas forcément décrites une à une. Les descriptions de ces minutes sont plus ou moins détaillées.
    - Vente entre Forestier et Joly, 10 août 1819; MC/ET/XVI/1015
      Origine de l'information:
      Actes signalés par les lecteurs et correspondants du Minutier central des notaires de Paris, 2000-2011 (base de données migrée: voir contexte dans le Plan d’orientation général - Notaires de Paris, guides thématiques du Minutier).
      Date de révision: 2010
      Date de création de la notice: 2007
      acte de vente; Forestier (M.); Joly (famille)
  - Minutes. 1819, octobre - 1819, décembre, octobre 1819 - décembre 1819; MC/ET/XVI/1016
    Informations complémentaires:
  - Minutes. 1820, janvier - 1820, mars, janvier 1820 - mars 1820; MC/ET/XVI/1017
  - Minutes. 1820, avril - 1820, juin, avril 1820 - juin 1820; MC/ET/XVI/1018
    - Inventaire après décès de Pierre Nicolas Vergne, huissier, époux de Marie Jeanne Masson et père de Pierre Louis Xavier Vergne, en présence de ses frère Louis Vergne et Jean Vergne, huissier 24 rue Neuve-Saint-Eustache, 27 avril 1820; MC/ET/XVI/1018
      Les membres du conseil général de la commune robespierriste de Paris (200 actes), par Béatrice Vanuxem, 1992-1993 (base de données migrée: voir contexte dans le Plan d’orientation général - Notaires de Paris, guides thématiques du Minutier).
      Date de création de la notice: 2006
      inventaire après décès; Neuve-Saint-Eustache (rue); Masson, Marie-Jeanne; Vergne, Jean; Vergne, Louis; Vergne, Pierre-Louis-Xavier; Vergne, Pierre-Nicolas; huissier de justice
    - Inventaire après décès de Pierre Boignes, propriétaire, ancien négociant, demeurant rue Neuve Saint-Gilles, n°16., 22 mai 1820; MC/ET/XVI/1018
      Fichier dit 'général' XIXe siècle (1147 actes), par Claire Béchu et Guillaume Nahon, 1988-1999. (fichier papier entièrement dématérialisé; voir contexte dans le Plan d’orientation général - Notaires de Paris, guides thématiques du Minutier).
      Date de création de la notice: 2008
      inventaire après décès; Boignes, Pierre; négociant
  - Minutes. 1820, juillet - 1820, septembre, juillet 1820 - septembre 1820; MC/ET/XVI/1019
  - Minutes. 1820, octobre - 1820, décembre, octobre 1820 - décembre 1820; MC/ET/XVI/1020
  - Minutes. 1821, janvier - 1821, mars, janvier 1821 - mars 1821; MC/ET/XVI/1021
  - Minutes. 1821, avril - 1821, juin, avril 1821 - juin 1821; MC/ET/XVI/1022
  - Minutes. 1821, juillet - 1821, septembre, juillet 1821 - septembre 1821; MC/ET/XVI/1023
  - Minutes. 1821, octobre - 1821, décembre, octobre 1821 - décembre 1821; MC/ET/XVI/1024
  - Minutes. 1822, janvier - 1822, février, janvier 1822 - février 1822; MC/ET/XVI/1025
  - Minutes. 1822, mars - 1822, avril, mars 1822 - avril 1822; MC/ET/XVI/1026
  - Minutes. 1822, mai - 1822, juin, mai 1822 - juin 1822; MC/ET/XVI/1027
  - Minutes. 1822, juillet - 1822, août, juillet 1822 - août 1822; MC/ET/XVI/1028
  - Minutes. 1822, septembre - 1822, octobre, septembre 1822 - octobre 1822; MC/ET/XVI/1029
  - Minutes. 1822, novembre - 1822, décembre, novembre 1822 - décembre 1822; MC/ET/XVI/1030
  - Minutes. 1823, janvier - 1823, février, janvier 1823 - février 1823; MC/ET/XVI/1031
  - Minutes. 1823, mars - 1823, avril, mars 1823 - avril 1823; MC/ET/XVI/1032
  - Minutes. 1823, mai - 1823, juin, mai 1823 - juin 1823; MC/ET/XVI/1033
  - Minutes. 1823, juillet - 1823, août, juillet 1823 - août 1823; MC/ET/XVI/1034
  - Minutes. 1823, septembre - 1823, octobre, septembre 1823 - octobre 1823; MC/ET/XVI/1035
  - Minutes. 1823, novembre - 1823, décembre, novembre 1823 - décembre 1823; MC/ET/XVI/1036
  - Minutes. 1824, janvier - 1824, février, janvier 1824 - février 1824; MC/ET/XVI/1037
  - Minutes. 1824, mars - 1824, avril, mars 1824 - avril 1824; MC/ET/XVI/1038
  - Minutes. 1824, mai - 1824, juin, mai 1824 - juin 1824; MC/ET/XVI/1039
  - Minutes. 1824, juillet - 1824, août, juillet 1824 - août 1824; MC/ET/XVI/1040
  - Minutes. 1824, septembre - 1824, octobre, septembre 1824 - octobre 1824; MC/ET/XVI/1041
  - Minutes. 1824, novembre - 1824, décembre, novembre 1824 - décembre 1824; MC/ET/XVI/1042
  - Minutes. 1825, janvier - 1825, février, janvier 1825 - février 1825; MC/ET/XVI/1043
  - Minutes. 1825, mars - 1825, avril, mars 1825 - avril 1825; MC/ET/XVI/1044
  - Minutes. 1825, mai - 1825, juin, mai 1825 - juin 1825; MC/ET/XVI/1045
    Attention: certains actes ont été constatés manquants
    - Notoriété après décès d’Ignace Eusèbe Marie Degotti, ancien peintre décorateur de l’académie royale de musique, survenu en son domicile 22, rue de Paradis, le 31 décembre 1824., 18 mai 1825; MC/ET/XVI/1045
      Acte signalé par le personnel du Minutier central des notaires de Paris.
      Date de création de la notice: 2014 (M. Durand)
      architecte; Degotti, Ignace Eusèbe Marie; Paradis (rue de); Turin (Italie); notoriété
    - Inventaire après décès d’Ignace Eusèbe Marie Degotti, ancien peintre décorateur de l’académie royale de musique, dressé dans un appartement situé 22, rue de Paradis, où il est décédé, le 31 décembre 1824, à la requête de son frère, Hilaire Degotti, architecte, demeurant à Turin., 19 mai 1825; MC/ET/XVI/1045
      Attention: l'original de l'acte est manquant.
      Mention dans le répertoire du notaire coté:
      MC/RE/XVI/14
      Base Miriad 2 des inventaires après décès, 1801-1850, par Thierry Boudignon, avec le concours de Marie-France Nivet et du personnel du Minutier central, 1995-2012 (base de données migrée: voir contexte dans le Plan d’orientation général - Notaires de Paris, guides thématiques du Minutier).
      Date de révision: 2011
      inventaire après décès; Paradis (rue de); Turin (Italie); Degotti, Ignace Eusèbe Marie; Degotti, Hilaire; architecte
    - Procuration par Hilaire Degotti, architecte, demeurant à Turin (royaume de Sardaigne), en qualité de seul héritier de son frère, Ignace Eusèbe Marie Degotti, à Auguste Emma Courde de Montaiglon, de faire procéder à la vente par devant commissaire-priseur, des biens dudit décédé (dont tableaux, gravures, bibliothèque)., 20 mai 1825; MC/ET/XVI/1045
      Degotti, Ignace Eusèbe Marie; Degotti, Hilaire; Courde de Montaiglon, Auguste Emma; procuration; Paradis (rue de); Turin (Italie); Sardaigne (Italie)
    - Contrat de mariage entre Pierre Louis Hyon, orfèvre, demeurant 19, quai de l'Horloge, fils de défunt, Charles Hyon, ancien fabricant de plaqué, et de Thérèse Louise Mordan, et Marie Madeleine Lacreuse, demeurant 44, rue Saint-Victor, 4 juin 1825; MC/ET/XVI/1045
      contrat de mariage; Hyon, Pierre Louis; Hyon, Charles; Mordan, Thérèse Louise; Lacreuse, Marie Madeleine; orfèvre; Horloge (quai de l'); Saint-Victor (rue)
    - Création d’une société par David Joseph Vandevoorde, capitaine, demeurant 1, cour des Fontaines, ayant pour objet le placardage d'affiches, sous la raison sociale Vandevoorde et Cie, au capital de d'un million de francs, siège social, même adresse., 4 juin 1825; MC/ET/XVI/1045
      acte de société; Fontaines (cour des); Vandevoorde, David Joseph
    - Création d’une société par Claude Bernard, directeur du théâtre de l'Odéon, demeurant 1, rue Corneille, et autres, ayant pour objet l'exploitation dudit théâtre, sous la raison sociale Bernard., 9 juin 1825; MC/ET/XVI/1045
      acte de société; Bernard, Claude; Corneille (rue)
  - Minutes. 1825, juillet - 1825, août, juillet 1825 - août 1825; MC/ET/XVI/1046
  - Minutes. 1825, septembre - 1825, 14 octobre, septembre 1825 - 14 octobre 1825; MC/ET/XVI/1047
- Répertoire(s) de René Fortuné MARTIN de LA PAQUERAIS, 2 juillet 1819 - 14 octobre 1825; MC/RE/XVI/14
  - Répertoire. 1819, 2 juillet - 1825, 14 octobre, 2 juillet 1819 - 14 octobre 1825; MC/RE/XVI/14
    Informations concernant le classement et la cotation:
    Le niveau inférieur de description, quand il existe, correspond aux mentions d'actes contenues dans le répertoire. Parmi celles-ci, certaines peuvent y être décrites, de manière plus ou moins détaillée. Pour consulter l'acte proprement dit, il convient de rechercher la cote au niveau des articles (registre ou liasse) des minutes du notaire (cote de type 'MC/ET').
    - Inventaire après décès de François-Louis Monroy, rue du Faubourg Saint-Martin, n° 106., 7 août 1819
      Informations concernant le classement et la cotation du document:
      Attention: la cote de répertoire (de type 'MC/RE') ne permet pas de consulter la minute de l'acte. ll convient de rechercher la cote de la minute (de type 'MC/ET') au niveau des articles (registre ou liasse) de minutes du notaire.
      L'accès aux images numérisées des pages du répertoire se fait au niveau de description supérieur (' Répertoire du notaire '), rubrique ' Consulter les archives numérisées associées'.
      inventaire après décès; Faubourg-Saint-Martin (rue du); Monroy, François-Louis
    - Inventaire après décès de Jean-Nicolas Aublé, père, rue Quincampoix, n° 67., 31 août 1819
      inventaire après décès; Quincampoix (rue); Aublé, Jean-Nicolas
    - Inventaire après décès de Marie-Euphrasie Jolly, épouse de Paul-Alexis Leroy, allée des Veuves, n° 13., 13 septembre 1819
      inventaire après décès; Veuves (allée des); Jolly, Marie-Euphrasie; Leroy, Paul-Alexis
    - Inventaire après décès de Laurent Debray, ancien chirurgien, passage de la Réunion, n° 4, rue Saint-Martin, n° 104., 4 octobre 1819
      inventaire après décès; Réunion (passage de la); Debray, Laurent; chirurgien
    - Inventaire après décès de Pierre-Louis Cade, rue des Bons Enfants, n° 32., 15 décembre 1819
      inventaire après décès; Bons-Enfants (rue des); Cade, Pierre-Louis
    - Inventaire après décès de Gabriel Parfait, préposé du placement des garçons boulangers, rue Macon, n° 4, près la Sorbonne., 23 décembre 1819
      inventaire après décès; Mâcon (rue de); Parfait, Gabriel
    - Inventaire après décès de Marie Lebrun, rue Lepelletier, n° 23., 31 décembre 1819 - 1819
      inventaire après décès; Lebrun, Marie
    - Inventaire après décès de Pierre Besançon professeur au collège Royal de Saint-Cyr, rue des Boucheries Saint-Honoré, n° 13., 8 janvier 1820
      inventaire après décès; Boucheries-Saint-Honoré (rue des); Besançon, Pierre; enseignant
    - Inventaire après décès de Louis-François-Marin Menot, huissier à Paris, rue Montorgueil, n° 71., 13 janvier 1820
      inventaire après décès; Montorgueil (rue); Menot, Louis-François-Marin
    - Inventaire des meubles et effets appartenant à Mme Alexandrine-Marie-Jeanne Decomble, rue du Temple, n° 25., 15 janvier 1820
      inventaire; Temple (rue du); Decomble, Alexandrine-Marie-Jeanne
    - Inventaire après décès de Mme Aubain, rue de Bourbon, n° 85., 25 janvier 1820
      inventaire après décès; Bourbon (rue de); Aubain, Mme
    - Inventaire après décès de Georges Baudard de Sainte-James, grande rue de Chaillot, n° 76., 2 février 1820
      inventaire après décès; Chaillot (rue de); Baudard de Saint-Sauveur, Georges
    - Inventaire après décès de Philippe-Félix Gaupy, rue Neuve Saint-Augustin, n° 42., 17 février 1820
      inventaire après décès; Neuve-Saint-Augustin (rue); Gaupy, Philippe-Félix
    - Inventaire après décès de Claire Chillon, épouse de Jean-François Quenard, rue Saint-Martin, passage de la Réunion, n° 12., 4 avril 1820
      inventaire après décès; Réunion (passage de la); Saint-Martin (rue); Chillon, Claire; Quenard, Jean-François
    - Inventaire après décès de Pierre-Nicolas Vergne, huissier, rue de Richelieu, n° 64., 27 avril 1820
      inventaire après décès; Richelieu (rue de); Vergne, Pierre-Nicolas; huissier
    - Inventaire après décès de Anne-Geneviève-Joséphine Aublé, épouse de Jacques Landeu, rue Croix des Petits Champs, n° 3., 28 avril 1820
      inventaire après décès; Croix-des-Petits-Champs (rue); Aublé, Anne-Geneviève-Joséphine; Mandeu, Jacques
    - Inventaire après décès de Pierre Baigues, rue Neuve Saint-Gilles, n° 16., 22 mai 1820
      inventaire après décès; Saint-Gilles (rue); Baigues, Pierre
    - Inventaire après décès de Claude-Louis-Parchal-Hippolyte Guenin, rue de Cléry, n° 14., 20 juillet 1820
      inventaire après décès; Cléry (rue de); Guenin, Claude-Louis-Parchal-Hippolyte
    - Inventaire après décès de Dominique-François Tournier, rue et hôtel de la Michodière., 31 août 1820
      inventaire après décès; La-Michodière (rue de); Tournier, Dominique François
    - Inventaire après décès de Jeanne-Augustine Lanoix, épouse de Patrice François, rue du Faubourg Saint-Denis, n° 123., 22 septembre 1820
      inventaire après décès; Faubourg-Saint-Denis (rue du); Lanoix, Jeanne-Augustine; François, Patrice
    - Inventaire après décès de Jean Fauché, rue Chabanais, n° 18., 7 octobre 1820
      inventaire après décès; Fauché, Jean
    - Inventaire après décès de Adélaïde Randon, épouse de François-Dieudonné Cousin, rue Saint-Sauveur, n° 50., 11 octobre 1820
      inventaire après décès; Saint-Sauveur (rue); Randon, Adélaïde; Dieudonné, François
    - Inventaire de la succession vacante de Mr Alexandre Langlois, ancien marchand de draps, à l'Ile de la Guadeloupe., 20 octobre 1820
      inventaire; partage; Guadeloupe (département); Langlois, Alexandre; négociant
    - Inventaire après décès de Claude Rousseau, rue Chantereine, n° 10., 21 décembre 1820
      inventaire après décès; Chantereine (rue); Rousseau, Claude
    - Inventaire après décès de Jean-Baptiste Bernard, rue d'Assas, n° 8., 5 janvier 1821
      inventaire après décès; Assas (rue d'); Bernard, Jean-Baptiste
    - Inventaire après décès de Claude Maillet, à Saint-Denis., 15 janvier 1821
      inventaire après décès; Saint-Denis (Seine-Saint-Denis); Maillet, Claude
    - Inventaire après décès de Jean-Baptiste-Séraphin Monroy, à Bourg-la-Reine., 3 mars 1821
      inventaire après décès; Bourg-la-Reine (Hauts-de-Seine); Monroy, Jean-Baptiste-Séraphin
    - Inventaire après décès de Jeanne Dejean, épouse de Jean-Baptiste-Alexandre Capdevielle, rue Saint-Martin, n° 215., 29 mars 1821
      inventaire après décès; Saint-Martin (rue); Dejean, Jeanne; Capdevielle, Jean-Baptiste-Alexandre
    - Inventaire après décès de Félicité Beaugeois, épouse de Louis Beaugeois, rue de la Paix, n° 2., 6 avril 1821
      inventaire après décès; Paix (rue de la); Beaugeois, Félicité; Beaueois, Louis
    - Inventaire après décès de Jean-Baptiste Guyot Laval, à Chaillot, rue de Longchamp, n° 22., 11 juin 1821
      inventaire après décès; Chaillot (quartier); Longchamp (rue de); Guyot Laval, Jean-Baptiste
    - Inventaire après décès de Adélaïde-Louise-Perette Gigot de Garville, veuve de Mr le vicomte d'Affry, à Chaillot., 27 juin 1821
      inventaire après décès; Chaillot (quartier); Gigot de Garville, Adélaïde-Louise-Perette; Affry, M. d'
    - Inventaire après décès de Pierre-Alexis Maingot, rue Jacob, n° 5., 28 juin 1821
      inventaire après décès; Jacob (rue); Maingot, Pierre-Alexis
    - Inventaire après décès de Jean-Louis-Marguerite Lemaitre, rue de l'Arcade, n° 4., 11 août 1821
      inventaire après décès; Arcade (rue de l'); Lemaire, Jean-Louis-Marguerite
    - Inventaire après décès de Pierre Fremont, rue de la Vierge au gros caillou, n° 6., 8 septembre 1821
      inventaire après décès; Vierge (rue de la); Fremont, Pierre
    - Inventaire après décès de Louis-Aimé Robin, rue du Faubourg Saint-Antoine, n° 172., 19 septembre 1821
      inventaire après décès; Faubourg-Saint-Antoine (rue du); Robin, Louis-Aimé
    - Inventaire après décès de Jean Amagat, rue Neuve Guillemain, n° 6., 29 novembre 1821
      inventaire après décès; Neuve-Guillemin (rue); Amagnat, Jean
    - Inventaire après décès de Jean-Hippolyte Hardivillier, rue Meslée (rue), n° 24., 1er décembre 1821
      inventaire après décès; Meslay (rue); Hardivillier, Jean-Hippolyte
    - Inventaire après décès de Etienne Depraz Depland, rue Taitbout, n° 1., 10 décembre 1821
      inventaire après décès; Taitbout (rue); Depraz Depland, Etienne
    - Inventaire après décès de Adélaïde-Laurisse de Salienne, épouse de Jean-Baptiste de Courde de Montaiglon, rue Sainte-Anne, n° 44., 11 décembre 1821
      inventaire après décès; Sainte-Anne (rue); Salienne, Adélaïde-Laurisse de; Courde de Montaiglon, Jean-Baptiste de
    - Inventaire après décès de Marie-Céleste Imbert, épouse de Edmé-Bernard Poupon, rue des Boucheries Saint-Honoré, n° 13., 12 décembre 1821
      inventaire après décès; Boucheries-Saint-Honoré (rue des); Imbert, Marie-Céleste; Poupon, Edmé-Bernard
    - Inventaire après décès de Reine Remiot, épouse de Jean-Baptiste Martin, rue Saint-Martin, n° 104, passage de la Réunion., 21 décembre 1821
      inventaire après décès; Réunion (passage de la); Saint-Martin (rue); Remiot, Reine; Martin, Jean-Baptiste
    - Inventaire après décès de Amand-Benjamin-Sophie Dobigny, rue du Faubourg du Roule, n° 31., 21 décembre 1821
      inventaire après décès; Faubourg-du-Roule (rue du); Dobigny, Amand-Benjamin-Sophie
    - Inventaire après décès de Marie-Scholastique Damay, épouse de Antoine-Marie Vincent, rue de Honoré, n° 8., 26 décembre 1821
      inventaire après décès; Hanovre (rue de); Damay, Marie-Scholastique; Vincent, Antoine-Marie
    - Inventaire après décès de Madeleine-Henriette Norry, rue des Tournelles, n° 54., 4 mars 1822
      inventaire après décès; Tournelles (rue des); Norry, Madeleine-Henriette
    - Inventaire après décès de Etienne-François Leroy, rue de Duras, n° 3., 26 mars 1822
      inventaire après décès; Duras (rue de); Leroy, Etienne-François
    - Inventaire après décès de Louise-Joséphine Faburel, épouse de Michel Roussotte, rue du Faubourg Saint-Honoré, n° 81., 11 mai 1822
      inventaire après décès; Faubourg-Saint-Honoré (rue du); Faburel, Louise-Joséphine; Roussotte, Michel
    - Inventaire après décès de Louis-Antoine Ricatte, rue de Taranne, n° 13., 21 mai 1822
      inventaire après décès; Taranne (rue); Ricatte, Louis-Antoine
    - Inventaire après décès de Pierre-Louis Poirot, rue Contrescarpe Dauphine, n° 14., 22 mai 1822
      inventaire après décès; Poirot, Pierre-Louis
    - Inventaire après décès de Pierre-Jacques Jourdain, rue Saint-Denis, n° 339., 25 juin 1822
      inventaire après décès; Saint-Denis (rue); Jourdain, Pierre-Jacques
    - Inventaire après décès de Victoire-Caroline Petit, veuve de Mr William, à Courbevoie., 26 juillet 1822
      inventaire après décès; Courbevoie (Hauts-de-Seine); Petit, Victoire-Caroline; William
    - Inventaire après décès de Philippe-François-Joseph, rue Sainte-Anne, n° 57., 25 septembre 1822
      inventaire après décès; Sainte-Anne (rue); Maes, Philippe-François-Joseph
    - Inventaire après décès de Gilles-Théodore-Joseph Dulon, rue de Bourgogne, n° 33., 30 octobre 1822
      inventaire après décès; Bourgogne (rue de); Dulon, Gilles-Théodore-Joseph
    - Inventaire après décès de Joseph Verron, rue de Courcelles, n° 12., 6 novembre 1822
      inventaire après décès; Courcelles (rue de); Verron, Joseph
    - Inventaire après décès de François-Louis de Sariac, rue de Hanovre, n° 19., 7 novembre 1822
      inventaire après décès; Hanovre (rue de); Sariac, François-Louis de
    - Inventaire après décès de Reine Moerder, veuve de Mr Goeth, rue du Faubourg Saint-Martin, n° 161., 8 novembre 1822
      inventaire après décès; Faubourg-Saint-Martin (rue du); Moerder, Reine; Goeth
    - Inventaire après décès de Marie-Josèphe Leconte, veuve de Nicolas Dumont, rue Cloche Perche, n° 10., 30 novembre 1822
      inventaire après décès; Cloche-Perce (rue); Leconte, Marie-Joseph; Dumont, Nicolas
    - Inventaire après décès de Pierre-Victor-Gilles Henry, rue Saint-Honoré, n° 196., 4 décembre 1822
      inventaire après décès; Saint-Honoré (rue); Henry, Pierre-Victor-Gilles
    - Inventaire après décès de Louise Greffeuille, épouse de Joseph-Valentin Prat, rue Cadet, n° 13., 13 décembre 1822
      inventaire après décès; Cadet (rue); Greffeuille, Louise; Prat, Joseph-Valentin
    - Inventaire après décès de Antoine Tulimini, rue du Faubourg Saint-Martin, n° 161., 3 février 1823
      inventaire après décès; Faubourg-Saint-Martin (rue du); Tulimini, Antoine
    - Inventaire après décès de Pierre-Ascension Garros, rue du Faubourg Saint-Denis, n° 152., 28 février 1823
      inventaire après décès; Faubourg-Saint-Denis (rue du); Garros, Pierre-Ascension
    - Inventaire après décès de Rosalie Paillard, épouse de Toussaint-Honoré Hedelin, au Bourget, canton de Pantin, arrondissement de saint-Denis, 4 mars 1823
      inventaire après décès; Le Bourget (Seine-Saint-Denis); Paillard, Rosalie; Hedelin, Toussaint-Honoré
    - Inventaire après décès de Patrice François, rue du Faubourg Saint-Denis, n° 123., 10 mars 1823
      inventaire après décès; Faubourg-Saint-Denis (rue du); François, Patrice
    - Inventaire après décès de Germain Olivier, rue du Figuer Saint-Paul, n° 18., 12 mars 1823
      inventaire après décès; Olivier, Germain
    - Inventaire après décès de Maurice Martin, rue des Petites Ecuries, n° 2., 19 mars 1823
      inventaire après décès; Petites-Ecuries (rue des); Martin, Maurice
    - Inventaire après décès de Thomas Thornton, rue de la Paix, n° 18., 23 avril 1823
      inventaire après décès; Paix (rue de la); Thornton, Thomas
    - Inventaire après décès de Antoine Defroment, dit Agier, rue du Marché Saint-Honoré, n° 9, demeurant ordinairement à Aigueperre, arrondissement de Riom (Puy-de-Dome)., 23 avril 1823
      inventaire après décès; Marché-Saint-Honoré (rue du); Riom (Puy-de-Dôme); Defroment dit Agier, Antoine; Agier, Antoine
    - Inventaire après décès de Jean-François-Joseph Grossemy, rue du Faubourg du Roule, n° 14., 5 juin 1823
      inventaire après décès; Faubourg-du-Roule (rue du); Grossemy, Jean-François-Joseph
    - Inventaire après décès de Philippe-Antoine-Marie Giannetti de Sienne, rue des Filles Saint-Honoré, n° 21., 5 juin 1823
      inventaire après décès; Giannetti de Sienne, Philippe-Antoine-Marie
    - Inventaire après décès des mineurs Hiéronime, Stéphanie et Marie-Julie Provent, rue Salle au Comte, n° 4., 11 juin 1823
      inventaire après décès; Salle-au-Comte (rue); Provent, Hiéronime; Provent, Stéphanie; Provent, Marie-Jolie
    - Inventaire après décès de Jacques-Augustin Mayeux, rue Neuve des Bons-Enfants, n° 19., 14 juin 1823
      inventaire après décès; Neuve-des-Capucines (rue); Mayeux, Jacques-Augustin
    - Inventaire après décès de Joseph Berjaud dit Doisy, rue de la Chaussée d'Antin, ,n° 37., 22 juillet 1823